【裁判字號】    92,訴,142
【裁判日期】    920715
【裁判案由】    違反毒品危害防制條例
【裁判全文】
臺灣屏東地方法院刑事判決                          九十二年度訴字第一四二號
    公  訴  人  臺灣屏東地方法院檢察署檢察官
    被      告  甲○○
右列被告因違反毒品危害防制條例案件，經檢察官提起公訴（九十二年度毒偵字第一
六五號），本院判決如左：
    主  文
甲○○施用第一級毒品，累犯，處有期徒刑壹年；又施用第二級毒品，累犯，處有期
徒刑玖月；應執行有期徒刑壹年柒月。
    事  實
一、甲○○前分別因施用第二級毒品安非他命案件，先後二次經臺灣嘉義地方法院裁
    定送觀察、勒戒後，均認無繼續施用毒品之傾向，由臺灣嘉義地方法院檢察署檢
    察官於民國八十七年十月三日、八十七年十二月二十九日，各以八十七年度偵字
    第三一九四號、八十七年度偵字第七四六八號不起訴處分確定，又其前因轉讓第
    一級毒品，違反毒品危害防制條例案件，經臺灣嘉義地方法院以八十七年度訴字
    第三九一號判處有期徒刑二年確定而入監執行，甫於八十九年十月七日縮刑假釋
    期滿執行完畢，復自九十年十月初某日起，至九十一年五月十四日零時許止，連
    續施用第一級毒品海洛因及第二級毒品安非他命各多次，經本院於九十一年判處
    有期徒刑二年確定。詎仍不知警惕，復於停止戒治期間，分別基於施用第一級毒
    品海洛英及第二級毒品安非他命之犯意，於九十二年一月二日十六時起回溯四天
    內某時，在不詳地點施用第一、二級毒品，嗣為台灣屏東地方法院檢察署觀護人
    於上前揭時間採尿送驗查獲。
二、案經台灣屏東地方法院檢察署檢察官偵查起訴。
    理  由
一、訊據被告甲○○矢口否認右揭犯行，辯稱：我沒有施用安非他命、海洛英云云。
    經查：
（一）被告經於九十二年一月二日十六時許採尿送驗結果，發現確有安非他命、嗎啡
      陽性反應，此有長榮大學檢驗報告一紙附卷可查，此為檢驗機關本於專業知識
      及科學檢驗方法所得之結論，自可憑信。
（二）再施用海洛英、安非他命後於尿液中可檢出之時間為服用後四天內，亦有行政
      院衛生署管制藥品管理局九十二年三月十日管檢字第○九二○○○一四九五號
      函在卷可按。
（三）被告甲○○前分別因施用第二級毒品安非他命案件，先後二次經臺灣嘉義地方
      法院裁定送觀察、勒戒後，均認無繼續施用毒品之傾向，由臺灣嘉義地方法院
      檢察署檢察官於民國八十七年十月三日、八十七年十二月二十九日，各以八十
      七年度偵字第三一九四號、八十七年度偵字第七四六八號不起訴處分確定，復
      自九十年十月初某日起，至九十一年五月十四日零時許止，連續施用第一級毒
      品海洛因及第二級毒品安非他命各多次，經本院於九十一年間判處有期徒刑二
      年確定等情，此有台灣屏東地方法院檢察署刑案查註紀錄表、上揭判決書各一
      份在卷可稽。
（四）綜上所述，被告五年內再犯本件施用毒品犯行已臻明確，應依法論科。
二、核被告甲○○所為係犯毒品危害防制條例第十條第一項施用第一級毒品罪、同條
    例第十條第二項施用第二級毒品罪。被告施用第一、二級毒品之際分別持有第一
    、二級毒品，惟其持有後進而施用，持有之低度行為應為施用之高度行為所吸收
    ，乃不另論。被告施用第一級毒品及施用第二級毒品，犯意各別，行為互異，應
    分論併罰。被告前因違反毒品危害防制條例轉讓第一級毒品案件，經判處有期徒
    刑二年確定，甫於八十九年十月七日縮刑假釋期滿執行完畢，其於前案執行完畢
    後，五年內再犯本件有期徒刑以上之罪，係屬累犯，應依法加重其刑。審酌被告
    之犯罪動機、目的、手段，致生危害於社會風氣，犯後經通緝始到案且否認犯行
    未有悔意等一切情狀，各量處如主文所示之刑，並定其應執行之刑。
據上論斷，應依刑事訴訟法第二百九十九條第一項前段，毒品危害防制條例第十條第
一項、第二項，刑法第十一條、第四十七條、第五十一條第五款，判決如主文。
中      華      民      國      九十二      年     七     月    十五    日
                                      臺灣屏東地方法院刑事第四庭
                                          法  官   郭書豪
右正本證明與原本無異。
如不服本判決應於收受本判決後送達後十日內向本院提出上訴書狀，其未敘述上訴理
由者，並得於提起上訴後十日內向本院補提理由書狀（均須按他造當事人之人數附繕
本 ）「切勿逕送上級法院」
                                          書記官   唐淑嫻
中      華      民      國      九十二      年     七     月    十五    日
附錄法條
毒品危害防制條例第十條：
施用第一級毒品者，處六月以上五年以下有期徒刑。
施用第二級毒品者，處三年以下有期徒刑。


司法院資訊處製作；財團法人民間司法改革基金會備份。
